臺灣高等法院刑事判決　　　　　　　　94年度上重訴字第57號
上　訴　人
即　被　告　己○○
　　　　　　　　　　　)
選任辯護人　許巍騰　律師
　　　　　　李怡卿　律師
上列上訴人因毒品危害防制條例等案件，不服臺灣桃園地方法院
93年度重訴字第75號，中華民國94年5月12日第一審判決（起訴
案號：臺灣桃園地方法院檢察署93年度偵字第14380號及移送併
辦案號：93年度偵字第14926號），提起上訴，本院判決如下：
    主  文
上訴駁回。
    事  實
一、己○○與乙○○（綽號阿義，本院另案處理）、甲○○、丙○○（已判決確定）、戊○○、丁○○、庚○○（本院另案
    處理）及不詳姓名、年籍，分別綽號「叔仔」、「枝仔」之
    成年男子二名（下稱「叔仔」、「枝仔」），均明知海洛因
    係毒品危害防制條例第2條第2項第1款所列之第一級毒品，
    並經行政院公告為甲類第4款之管制進出口物品，不得運輸
    ，亦不得私運進口，己○○竟基於運輸第一級毒品海洛因進
    入臺灣之概括犯意，夥同上開乙○○等人（犯意聯絡情形詳
    如後述），於下列時間、地點，共同運輸第一級毒品海洛因
    進入臺灣：(一)己○○因「叔仔」要求招攬自泰國運輸第一級
    毒品海洛因回臺之人，於93年3月底某日，電話聯絡其友甲○○，恰巧丁○○、戊○○正與甲○○一同在外遊樂，四人
    遂約於甲○○位於臺北縣三峽鎮○○路219巷19弄7號住處會
    談，席間己○○以提供機票、食、宿及新臺幣（下同）30
    萬元報酬為條件，邀約甲○○三人自泰國運輸毒品入臺，甲○○三人因貪圖暴利，雖可預見其等所運輸之毒品可能為第
    一級毒品海洛因，仍當場應允之，並基於共同運輸第一級毒
    品海洛因之不確定故意，與己○○形成犯意聯絡，事後己○○並交付6萬元予甲○○，作為甲○○、丁○○、戊○○三
    人本次搭機前往泰國之機票費用。迨於93年4月7日，甲○○
    與己○○同自桃園中正國際機場搭乘長榮航空公司BR-0 67
    號班機前往泰國曼谷機場，同日，另名與己○○有共同運輸
    第一級毒品犯意聯絡之乙○○，亦自桃園中正國際機場搭乘
    長榮航空公司BR-211號班機前往泰國曼谷機場，三人於曼谷
    機場會面後，一同前往泰國清邁，於同日晚間9時許在清邁
    金城飯店，甲○○、乙○○經由己○○介紹與「叔仔」會晤
    ，並由己○○、「叔仔」安排二人當日投宿於該飯店及隔日
    前往緬甸運毒之事宜。俟翌日（4月8日）上午10時許，己○○、「叔仔」、甲○○、乙○○四人通過泰國邊境，進入緬
    甸境內後，己○○及「叔仔」先安排乙○○、甲○○入住該
    地某飯店休息等候，己○○、「叔仔」則外出聯絡購買毒品
    ，返回飯店後，於同日下午2時許，己○○將已裝入洗髮精
    瓶中之第一級毒品海洛因共4瓶分別交予乙○○、甲○○各2
    瓶攜帶返回泰國清邁金城飯店。「叔仔」於93年4月9日先行
    離開清邁，乙○○則於93年4月10日攜帶前開2瓶海洛因返回
    曼谷，並於93年4月11日搭乘長榮航空公司BR-212號班機返
    回臺灣，而將2瓶第一級毒品海洛因（重量純度不詳）運輸
    入境，未經查獲。(二)戊○○與丁○○於93年4月10日自桃園
    中正國際機場一同搭乘長榮航空公司BR-067號班機前往泰國
    ，並於當日傍晚在事前約定之清邁金城飯店與己○○、甲○○會合，翌日（4月11日）上午10時許，四人一同通過泰國
    邊境，進入緬甸境內，由一名操華語之當地人士駕車搭載至
    某民宅後，該當地人士取出預先準備之4個空洗髮精瓶，先
    與己○○於該宅廁所將海洛因磚磨成粉狀，再由丁○○協助
    ，將粉狀海洛因加水調和成膏狀，將2個洗髮精空瓶各置入
    一個塑膠袋，並將膏狀海洛因灌入塑膠袋內，將塑膠袋封口
    後，再於瓶中倒入部分原有洗髮精以為掩飾，剩餘粉狀海洛
    因，則另以2個空洗髮精瓶包裝後，共盛裝為4瓶海洛因，由
    己○○、甲○○、丁○○、戊○○分別攜帶1瓶離開緬甸，
    於93年4月11日下午4時許回到清邁金城飯店後，甲○○、丁○○、戊○○均將其等所攜帶上開海洛因交還己○○，己○○要求丁○○前往當地商店另行購買2瓶洗髮精，將其中洗
    髮精倒出，再將上開2瓶粉狀海洛因倒出加水調成膏狀，以
    同上方式，將膏狀海洛因包裝為4瓶（即原來盛裝粉狀海洛
    因之2個洗髮精瓶及後來再購買之2個洗髮精瓶），加上前揭
    由緬甸帶回之2瓶膏狀海洛因，共有6瓶，由己○○分配給丁○○、戊○○各2瓶（另2瓶去向不明），甲○○則攜帶事實
    一之(一)部分所載之2瓶海洛因，於93年4月12日一同自清邁機
    場搭機回曼谷。嗣於93年4月14日，己○○與甲○○經安排
    同日搭機返臺，臨行前，己○○於曼谷機場交付書寫「0000
    000000」數字之香菸盒1只予甲○○，並告知甲○○：返臺
    後如在機場見有持記載該數字牌之人接機，則可將所攜帶之
    毒品交付該人，否則，己○○再於日後與其聯絡取回毒品等
    語後，乃於同日12時許，先搭乘長榮航空公司BR-212號班機
    返臺，甲○○則隨後於晚間8時50分許搭乘長榮航空公司
    BR-068號班機返臺，嗣於同日晚間9時10分許，由法務部調
    查局人員會同財政部臺北關稅局人員於甲○○通關時查察其
    所攜帶隨身行李時，發覺藏放海洛因之洗髮精2瓶而查知上
    情，並扣得如附表一編號、附表二編號所示之物。丁○○、戊○○則分別於同年月15、16日，各攜帶2瓶膏狀海
    洛因（重量純度不詳）自曼谷搭機返臺，而運輸第一級毒品
    海洛因入境，未經查獲。丁○○回台後隨即以電話聯絡己○○，並前往臺北縣三峽鎮「聖友網咖」將海洛因交付己○○
    ，己○○則自約定之30萬元報酬中扣除5萬元介紹費後，分
    別於同年月17、18日，在「聖友網咖」及三峽鎮○○路介壽
    國小附近，交付丁○○10萬及15萬元；戊○○返臺後，亦以
    電話聯絡己○○前往戊○○位在臺北縣三峽鎮○○路18號7
    樓之7住處樓下，交付其所夾帶之2瓶海洛因，己○○則於數
    日後自約定之30萬元報酬中扣除5萬元介紹費，在戊○○上
    開住處樓下交付戊○○25萬元。己○○再將上開取得之海洛
    因轉交「叔仔」，換取7萬元之報酬。(三)己○○因「枝仔」
    要求招攬自泰國運輸毒品回臺之人，於93年5月底，復基於
    同上運輸第一級毒品之概括犯意，分別邀約與其有犯意聯絡
    之戊○○、丙○○一同前往泰國運輸毒品，戊○○則以免費
    招待食宿及有機會幫忙帶東西回臺灣賺錢等誘因吸引庚○○
    同往。庚○○、戊○○乃於93年6月4日上午9時30分許，先
    搭乘中華航空公司CI-693班機前往泰國曼谷，入住事先約定
    之飯店等候，己○○、丙○○則於翌日（6月5日）搭乘長榮
    航空公司BR-067號班機前往曼谷，並至飯店與庚○○、戊○○會合，迨於93年6月7日晚間，四人搭機前往清邁，投宿於
    金城飯店，93年6月8日再通過泰緬邊境，入住於緬甸之九星
    旅館，己○○將庚○○、戊○○、丙○○安排於同一房間休
    息後，自行離開旅館接洽毒品運輸之事宜。直至當日下午，
    己○○取回1塊海洛因磚及4包粉狀海洛因，庚○○經己○○
    告知要運輸海洛因回臺時雖有遲疑，然經戊○○勸說此行食
    、宿、機票費用均為己○○所支出，且如運輸成功將有豐厚
    報酬，可解決經濟問題等語，便應允之，而與己○○、戊○○、丙○○形成運輸第一級毒品海洛因之犯意聯絡，己○○
    遂與戊○○、庚○○、丙○○共同將該海洛因磚切割成10
    小塊圓柱體，分別以一層玻璃紙、一層保險套、再一層玻璃
    紙、再套上2個保險套之方式包裝完成，由庚○○吞入腹中6
    塊、丙○○塞入肛門4塊，粉狀海洛因則以前次運輸之方式
    包裝於戊○○、庚○○、丙○○事先準備之洗髮精瓶內，共
    裝成5瓶，由戊○○、庚○○、丙○○分別攜帶2瓶、2瓶、1
    瓶，分配完成後，四人隨即通過泰緬邊境回到泰國清邁金城
    飯店，戊○○於途中並告知庚○○，此行運輸海洛因若成功
    ，可得20萬元報酬，四人旋於同日晚間返回泰國曼谷之飯店
    。翌日（6月9日），己○○搭乘長榮航空公司BR-212號班機
    返臺，丙○○則搭乘同航空公司BR-068號班機，並運輸第一
    級毒品海洛因1瓶及4小塊（重量純度不詳）返臺，未經查獲
    。庚○○隨後於93年6月9日下午自泰國搭乘中華航空公司CI
    -696號班機，運輸上開2瓶及6塊海洛因返回桃園中正國際機
    場時，經檢察官指揮行政院海岸巡防署海洋巡防總局第四海
    巡隊，通報財政部臺北關稅局，於同日晚間10時40分許，當
    場自通關之庚○○所攜帶行李箱內，查獲其所藏放之膏狀海
    洛因2瓶，並經檢察官簽發鑑定許可書，將庚○○帶往桃園
    縣敏盛醫院大園分院急診室拍攝Ｘ光片，證實其體內確有異
    物後，命其排放所吞入腹中之6塊海洛因，因而扣得如附表
    一編號、附表二編號所示之物。而己○○知悉庚○○遭查獲後，另以電話通知戊○○，戊○○為恐東窗事發，
    遂將所欲運輸之海洛因丟棄於泰國某路旁，並於同年月14日
    搭機返臺。己○○於向丙○○取得所運輸回臺之前揭1瓶及4
    小塊海洛因後，交付8萬元報酬予丙○○，並將該海洛因交
    給「枝仔」，換得7萬元之報酬。
二、案經臺灣桃園地方法院檢察署檢察官自動簽分偵查起訴暨移
    送併案審理。
    理  由
一、訊據被告己○○否認前揭事實之犯行，辯稱伊僅係幫助運輸
    ，為幫助犯，伊係被人利用，不知所運輸之毒品為海洛因云
    云，然查前揭事實，業據證人甲○○於原審審理中（見原審
    94年3月17日審判筆錄）、證人庚○○於原審審理及偵查中
    〔見原審同上審判筆錄及臺灣桃園地方法院檢察署（下稱桃
    園地檢署）93年度偵字第9027號影卷（下稱9027號卷）第60
    、61、68至70頁〕、證人戊○○、丁○○於原審93年度重訴
    字第67號案件訊問時（見93年度重訴字第67號94年1月7日訊
    問筆錄）供述明確，並有被告、甲○○、戊○○、丁○○之
    旅客入出境紀錄查詢資料〔見桃園地檢署93年度偵字第1438
    0號卷第9頁、桃園地檢署93年度偵字第6278號卷（下稱6278
     號卷）第15、16頁、桃園地檢署93年度偵字第14926號卷第
    43、105頁〕、丙○○、庚○○、乙○○入出境查詢結果（
    見9027號卷第77、79頁及原審卷）、甲○○、庚○○被查獲
    時之現場照片、臺灣高雄地方法院檢察署鑑定許可書（見90
    27號卷第50頁）等件在卷足憑，且有如附表一、二之物扣案
    可稽，又本件扣案如附表一所示之毒品，經法務部調查局鑑
    定均含有第一級毒品海洛因成分，有該局鑑定通知書3件附
    卷為證（見6278號卷第42、43頁、9027號卷第75-1頁）。又
    證人庚○○於偵查中及檢察官聲請羈押，經原審訊問時均供
    稱己○○回九星旅館時，有拿一袋一袋物品，伊問己○○是
    何物，己○○說是海洛因；伊在己○○要求吞下毒品時，就
    已經知道是海洛因等語明確（見9027號卷第69頁及桃園地檢
    署93年度偵字第327號影卷第10頁），足見被告明知所運輸
    之毒品為海洛因無疑，況被告於本件運輸毒品犯罪過程中，
    均擔任招攬人員、行程控管、金錢支配等高階管理工作，雖
    毋庸親自攜帶毒品闖關，承擔風險較低，仍可獲得高額報酬
    ，被告於毒品犯罪集團中顯然地位不低，對於犯罪行為之內
    涵自應有相當程度了解，且其若對於運輸之物毫無所悉，又
    如何對其招攬運輸之對象說明風險及運輸過程中應注意之事
    項，是被告稱伊不知所運輸之毒品為海洛因云云，顯與常情
    有違，自無可採。再被告於本件運輸毒品之犯罪過程中，不
    僅事前負責招攬運輸毒品之人員、為該等人員安排出國機票
    、食宿等事宜，並親自帶領運毒人員前往泰國、緬甸取得毒
    品、示範包裝毒品、分配運毒之方式及數量，甚至於毒品成
    功運送回臺後，尚由其向運毒人員取回毒品，交付報酬等情
    節，為被告所不否認，被告之行為顯已該當運輸毒品罪之構
    成要件，係屬正犯之行為，而非僅基於幫助他人犯罪之意思
    實施構成要件以外之行為，不能以幫助犯論之，被告以此置
    辯，圖邀寬典，洵非可採。又乙○○既於4月8日由緬甸攜帶
    2瓶海洛因回泰國，自應儘速運輸回臺，被告明知下批運毒
    人員戊○○、丁○○、甲○○要於93年4月14、15日才返台
    ，被告實無由同意長時間留置1瓶海洛因於其身邊，憑添為
    警查獲之風險，被告曾稱乙○○只運輸1瓶海洛因回臺云云
    ，已無可信，又該次前往緬甸（即事實一之(二)部分），先於
    民宅包裝4瓶海洛因（含2瓶膏狀、2瓶粉狀），回清邁金城
    飯店後，再將2瓶粉狀海洛因加水調合成膏狀，裝入4個洗髮
    精瓶中，故共有6瓶膏狀海洛因等情，業據證人丁○○於另
    案訊問時供述綦詳（見93年度重訴字第67號94年1月7日訊問
    筆錄），與證人甲○○於原審審理時證述伊與丁○○、戊○○自緬甸取得毒品回金城飯店後，伊將所拿的一瓶毒品交還
    丁○○，因為還要再加水等語相符（見原審同上審判筆錄）
    ，被告亦自承該次去緬甸因為過邊境有時間限制，有2瓶是
    粉的來不及分裝，確實有帶回金城飯店再摻水分裝等語（見
    原審同上審判筆錄），又衡諸粉狀海洛因摻水為膏狀後，體
    積必然增加，2瓶粉狀海洛因摻水後不可能仍為2瓶，該次自
    緬甸運至泰國之海洛因，嗣後確係分裝為6瓶無訛，被告稱
    乙○○雖自緬甸攜帶2瓶海洛因回泰國，但僅運輸1瓶回臺灣
    ，伊事後與戊○○、丁○○再到緬甸時只做了3瓶，加上乙○○未帶走的1瓶，共4瓶，分給戊○○、丁○○各2瓶，並
    沒有其他2瓶云云，此部份所辯，顯為自圓其說臨訟杜撰之
    詞，自難憑採。至於此6瓶海洛因僅由戊○○、丁○○運送
    回臺4瓶，另外2瓶尚無證據可認定業經運送來臺，難認與本
    件犯罪有關，爰不深究其去向，附此敘明。綜上論述，被告
    前揭之所辯，無非卸責之詞，不足採信，本件事證明確，被
    告之犯行堪以認定。
二、按海洛因係毒品危害防制條例第2條第2項第1款規定之第一
    級毒品，且係行政院依懲治走私條例第2條第4項公告之「管
    制物品項目及其數額」甲項第4款所列之管制進出口物品。
    核被告所為，係犯毒品危害防制條例第4條第1項之運輸第一
    級毒品罪及懲治走私條例第2條第1項之私運管制物品進口罪
    。其持有海洛因之低度行為，為運輸之高度行為所吸收，不
    另論罪。又被告前揭事實一之(一)、(二)部分係與「叔仔」、乙○○、甲○○、戊○○、丁○○等人有犯意聯絡、行為分擔
    ，應論以共同正犯；被告前揭事實一之(三)部分係與「枝仔」
    、戊○○、庚○○、丙○○等人有犯意聯絡、行為分擔，均
    為共同正犯。被告一行為同時觸犯上開二罪名，為想像競合
    犯，應從一重之運輸第一級毒品罪處斷。被告前揭先後多次
    運輸第一級毒品之行為，時間緊接，方法相同，觸犯構成要
    件相同之罪，顯係基於概括犯意為之，為連續犯，應依刑法
    第56條之規定論以一罪，惟因運輸第一級毒品罪之法定本刑
    為死刑、無期徒刑之部分依法不得加重其刑，故僅就得併科
    罰金刑之部分加重其刑。本件事實(一)及事實(三)部分雖未據起
    訴，然因與起訴部分有連續犯之裁判上一罪關係，為起訴效
    力所及，本院自得予以審究。
三、原審經審理結果，認被告罪證明確，適用毒品危害防制條例
    第4條第1項、第18條第1項前段、第19條第1項，懲治走私條
    例第2條第1項，刑法第11條前段、第28條、第56條、第55
    條、第37條第1項之規定，並以辯護人以被告係單親家庭，
    養育兒女，經濟困難，始鋌而走險，並提出戶口名簿、信用
    卡消費對帳單、銀行催告函等件為證請求酌減其刑云云，然
    審諸辯護人所提出之資力證明均為93年9月以後之資料，不
    能證明被告於93年4月及6月之經濟情形，且家境清寒者所在
    多有，絕大多數人仍然奉公守法、自力更生，被告自不能以
    此作為連續犯罪、獲取暴利之藉口，況被告犯罪情節極為重
    大，因其犯罪所生之危害更難以估計，於客觀上尚不足以引
    起一般之同情，難認有何情堪憫恕之處，自難依刑法第59條
    酌減其刑，併予敘明。及審酌被告明知毒品犯罪嚴重危害社
    會治安，竟貪圖暴利先後招攬多人運輸第一級毒品海洛因入
    境，惡性可謂重大，且被告所運輸之毒品數量龐大，純度亦
    高，甚至有部分未經查獲業已流入市面，對於社會治安及國
    人身心健康均造成嚴重威脅，未來因查緝此部份海洛因毒品
    所衍生之種種犯罪行為，需耗費社會成本難以數計，惟念其
    犯後大致坦承犯行，態度尚稱良好等一切情狀，認被告己○○共同連續運輸第一級毒品，處無期徒刑。褫奪公權終身，
    扣案如附表一所示之物，為毒品危害防制條例第2條第2項第
    1款所列之第一級毒品及其所直接附著之包裝物，包裝物因
    與其上所附之毒品殘渣無法分離，均應依同條例第18條第1
    項前段之規定宣告沒收銷燬之。又扣案如附表二編號之
    洗髮精瓶，分別為共犯「叔仔」及庚○○所準備，附表二編
    號之玻璃紙及保險套則為緬甸當地毒梟所交付及被告己○○於當地便利商店所購買，均係作為毒品外包裝，用以防
    止毒品潮濕、溢漏，俾利運輸毒品犯罪所用之物品，已據被
    告供明在卷，且經扣案，即無全部或一部不能沒收之情形，
    爰均依同條例第19條第1項前段之規定宣告沒收。又附表二
    編號所示記載「0000000000」數字之香菸盒1只，係被告
    交付予甲○○供作以記憶、辨識前來與其接洽之人所用一節
    ，迭經甲○○於警詢、偵查供述明確，為被告所有，且係供
    本件運輸毒品所用之物，仍應依毒品危害防制條例第19條第
    1項前段之規定諭知沒收。至於共犯乙○○、丁○○、戊○○、丙○○等人所運輸入境未經查獲之第一級毒品海洛因（
    重量、純度均不詳），業經此部分共犯交付被告後轉交「叔
    仔」、「枝仔」，已如前述，且自運輸入境後迄今已逾一年
    或近一年之時間，衡情早經「叔仔」、「枝仔」轉售或轉讓
    予他人施用完畢，顯已滅失，自無庸再予宣告沒收。按共同
    正犯，應對犯罪之全部事實負責，原判決既認上訴人等為共
    同正犯，則就所得財物應合併計算，全部追繳沒收，方為適
    法，最高法院64年度臺上字第2613號判例意旨參照。查前述
    93年4月間運輸第一級毒品之共犯包括被告、「叔仔」、乙○○、戊○○、丁○○、甲○○等人，戊○○、丁○○因本
    次犯罪所得報酬為每人25萬元，另甲○○收受被告交付之6
    萬元，用以購買甲○○、戊○○、丁○○之機票等相關費用
    ，亦屬三人因本次犯罪所得之財物，共計56萬元，至甲○○
    與被告事前約定之30萬元報酬，因其本次運輸海洛因入境時
    ，即為警查獲，尚未實際取得，故不能認為係其犯罪所得，
    而被告本身除自「叔仔」取得7萬元報酬外，尚向戊○○、
    丁○○各取得5萬元之介紹費，故被告及共犯本次運輸毒品
    犯罪所得財物共計73萬元。前述93年6月間運輸第一級毒品
    之共犯包括被告、「枝仔」、戊○○、庚○○、丙○○等人
    ，丙○○自被告取得報酬8萬元，戊○○因未攜帶毒品入境
    ，庚○○因入境後即遭查獲，均未取得報酬，被告本身則自
    「枝仔」取得7萬元報酬，故被告及共犯本次運輸毒品犯罪
    所得財物共計15萬元。綜上，被告本件運輸毒品之犯罪所得
    共計88萬元，雖均未扣案，仍應依毒品危害防制條例第19條
    第1項之規定，予以宣告沒收，如全部或一部不能沒收時，
    以其財產抵償之等，經核於法並無違誤，量刑亦屬妥適，被
    告上訴認原審量刑太重及其所稱之叔仔係指廖坤墻，可以獲
    得減刑等，惟被告所指之廖坤墻否認被告之所述，且並未因
    此而查獲毒梟前手或其上游毒品，按毒品危害防制條例第十
    七條規定：犯第四條第一項之罪，供出毒品來源，因而破獲
    者，得減輕其刑，其立法意旨重在鼓勵具體供出其上游販毒
    者，俾資追查該毒梟前手及其上游毒品，以杜絕毒品之蔓延
    與氾濫為目的。倘未因其自白進而查獲毒梟前手或其上游毒
    品者，自不得執此邀本條規定之寬減，是被告之上訴為無理
    由，應予駁回。
據上論斷，應依刑事訴訟法第368條判決如主文。
本案經檢察官劉靜婉到庭執行職務。
中　　華　　民　　國　　94　　年　　10　　月　　25　　日
                  刑事第十庭  審判長法  官  陳正雄
                                    法  官  黃金富
                                    法  官  許宗和
以上正本證明與原本無異。
如不服本判決，應於收受送達後十日內向本院提出上訴書狀，其
未敘述上訴之理由者並得於提起上訴後十日內向本院補提理由書
（均須按他造當事人之人數附繕本）。
                                    書記官  沈秀容
中　　華　　民　　國　　94　　年　　10　　月　　31　　日
附表一
┌──┬────┬────┬────┬─────────┬─────┐
│編號│查獲日期│攜帶人  │數量    │重量及純度        │附著包裝物│
├──┼────┼────┼────┼─────────┼─────┤
│一  │93.4.14 │甲○○  │2 包（外│淨重293.04公克    │塑膠袋1個 │
│    │        │        │以塑膠袋│純度48.26%        │          │
│    │        │        │、洗髮精│                  │          │
│    │        │        │瓶包裝）├─────────┼─────┤
│    │        │        │        │淨重284.15公克    │塑膠袋1個 │
│    │        │        │        │純度50.98%        │          │
├──┼────┼────┼────┼─────────┼─────┤
│二  │93.6.9  │庚○○  │2 包（外│合計淨重914.64公克│塑膠袋2個 │
│    │        │        │以塑膠袋│純度33.6%         │          │
│    │        │        │、洗髮精│                  │          │
│    │        │        │瓶包裝）│                  │          │
│    │        │        ├────┼─────────┼─────┤
│    │        │        │6 包（外│合計淨重168.3公克 │玻璃紙6枚 │
│    │        │        │以玻璃紙│純度58.61%        │          │
│    │        │        │、保險套│                  │          │
│    │        │        │包裝）  │                  │          │
└──┴────┴────┴────┴─────────┴─────┘
附表二
  甲○○被查獲洗髮精空瓶2個
  香菸空盒1個
  庚○○被查獲洗髮精空瓶2個
  第二層玻璃紙6枚
  保險套18枚
